臺灣新竹地方法院刑事判決　　　　　　　 93年度訴字第410號
　　公　訴　人　臺灣新竹地方法院檢察署檢察官
　　被　　　告　乙○○　男　2.
　　　　　　　　　　　　巷12.
上列被告因偽造文書等案件，經檢察官提起公訴（93年度偵字第
1415號、93年度核退偵字第264號），本院合議庭裁定改依簡式
審判程序並判決如下：
    主  文
乙○○行使偽造私文書，足以生損害於他人，處有期徒刑肆月，
如易科罰金，以參佰元折算壹日。
在偽造之遠傳電信股份有限公司限制型行動電話服務申請書上偽
造之「甲○○」署押共參枚均沒收。
被訴竊盜部分免訴。
    事  實
一、乙○○前於民國92年間，因竊盜案件，經本院於92年7月31
    日以92年度竹簡字第448號判決判處有期徒刑7月，緩刑3年
    確定。
二、詎乙○○竟不知悔改，於緩刑期間內之92年12月1日12時許
    ，在其當時工作之位於新竹縣湖口工業區○○路2之1號之「
    和鑫光電股份有限公司」內，竊取甲○○所有之黑色女用皮
    包一只，得手後（竊盜部分業經臺灣桃園地方法院以93 年
    度易字第814號判決判處有期徒刑1年2月確定），乙○○因
    見皮包內有甲○○之國民
    文書、意圖為自己不法之所有之詐欺取財（詐取通話晶片
    SIM卡）及意圖為自己免付電信費用之不法利益，於92年12
    月1日持上開甲○○之國民
    201號之遠傳電信股份有限公司（下簡稱遠傳電信），佯以
    甲○○之名義，填具限制型行動電話服務申請書（一式三聯
    ，自動複寫，第一聯申請人簽章欄內申請人之簽名將轉印至
    二、三聯）一份，並在上開申請書申請人簽章欄偽造甲○○
    署押一枚，而偽造上開甲○○名義之文書後，持向不知情之
    承辦人員申請門號0000000000號行動電話，藉以表示係由甲
    ○○本人申請之意，使遠傳電信之承辦人員陷於錯誤，核准
    上揭門號並交付該門號之SIM卡一張，足以生損害於甲○○
    及遠傳電信對於行動電話門號資料管理之正確性；而乙○○
    於取得上揭SIM卡後，連續撥打該行動電話，使遠傳電信因
    陷於錯誤而提供通話服務，藉以獲得免費使用行動電話通訊
    之財產上不法利益，自92年12月3日起至93年2月6日止共積
    欠遠傳電信通信電話費新台幣（下同）10,062元。
三、案經新竹市警察局第一分局報告臺灣新竹地方法院檢察署檢
    察官偵查起訴。
    理  由
壹、有罪部分：
一、本件被告乙○○所犯刑法第216條、第210條、第339條罪，
    均非死刑、無期徒刑、最輕本刑為3年以上有期徒刑之罪，
    或高等法院管轄第一審之案件，被告於本院準備程序進行中
    ，就被訴事實為有罪之陳述，經本院合議庭認合於新修正刑
    事訴訟法第273條之1第1項之規定，裁定進行簡式審判程序
    ，合先敘明。
二、認定犯罪事實所憑之證據及理由：
（一）被告在本院準備程序、審理時之自白上述犯行。
（二）被害人甲○○於偵查中之指訴。
（三）遠傳電信限制型行動電話服務申請書影本一紙、門號0000
      000000號行動電話電話費明細表一紙、扣案之SIM卡一張
        在卷可稽，足證被告之自白與事實相符，堪以採信。
三、論罪科刑之理由：
（一）按行動電話SIM卡係行動電話用戶識別卡，係一片晶片，
      為有體物，可供通訊之使用，且在一定條件下具有可轉讓
      性，不能謂無財產上之價值，且電信公司對於用戶申請使
      用SIM卡，設有條件，身分不符不會發給，是冒用他人名
      義申請SIM卡，使電信公司陷於錯誤而交付，並供己冒用
      撥打使用，其主觀上不法所有之意圖與客觀上詐欺事實均
      該當於刑法第339條第1項詐欺取財之構成要件；又冒他人
      名義，向電信公司申請被冒用人名義之行動電話，使電信
      公司陷於錯誤，提供接撥之服務，冒名者亦因此詐得不法
      之通話利益。
（二）故核被告所為，係犯刑法第216條、第210條之行使偽造私
      文書罪、第339條第1項詐欺取財罪、第339條第2項詐欺得
      利罪。
（三）被告偽造署押為偽造私文書之部分行為，偽造私文書之低
      度行為，為行使偽造私文書之高度行為所吸收，均不另論
      罪。
（四）被告所犯行使偽造私文書罪、詐欺取財罪、詐欺得利罪三
      罪間，有方法、結果之牽連關係，應從一情節較重之行使
      偽造私文書罪處斷。
（五）公訴人起訴法條雖未論及刑法第339條第1項之詐欺取財犯
      行，然此部分業據蒞庭之公訴檢察官於本院審理時追加起
      訴，依檢察一體之精神，自應以起訴後蒞庭之公訴檢察官
      所為之論告為準，附此敘明。
（六）爰審酌被告犯罪動機、目的、手段、品行不佳於緩刑期間
      仍再犯罪、智識程度、對於被害人所生之危害程度及犯罪
      後坦白承認犯行、態度良好等一切情狀，量處如主文所示
      之刑，併諭知易科罰金之折算標準。
（七）在偽造之遠傳電信限制型行動電話服務申請書上偽造之「
      甲○○」署押共參枚，均應依刑法第219條之規定沒收。
貳、免訴部分：
一、按案件曾經判決確定者，應諭知免訴之判決，刑事訴訟法第
    302條第1款定有明文。
二、本件聲請簡易判決處刑意旨略以：被告乙○○於92年11月17
    日下午5時許起至93年2月20日凌晨0時40分許止，基於為自
    己不法所有之概括犯意，連續在新竹縣湖口工業區○○路2
    之1號和鑫光電股份有限公司（下稱和鑫公司）及新竹市○
    ○路47號竹榮機械工程股份有限公司等地，竊取置放於和鑫
    公司置物櫃內之黃志強所有之皮夾（內有3,000元）、郵局
　　金融卡、台灣企銀金融卡、上海商業銀行信用卡、健保卡及
    甲○○所有之皮包（內有1,200元）、富邦銀行信用卡、郵
    局提款卡、彰化銀行提款卡、汽車駕照、
    物，及陳水源所有之鋁板片八片、鋸片四片、線鋸機、吸盤
　　、水平儀、三用電錶、工具箱各一組等物得手，因認被告乙
    ○○涉犯刑法第320條第1項之竊盜罪等語。
三、經查：被告於前揭時、地連續竊取被害人黃志強、陳水源、
    甲○○所有之上開財物，涉犯刑法第320條第1項之罪嫌之犯
    行，業經臺灣桃園地方法院於93年11月29日以93年度易字第
    814號判決判處有期徒刑1年2月在案，並於94年1月6日確定
    等情，有上開刑事判決書及臺灣高等法院被告全國前案紀錄
    表各一份在卷足稽，本件被告被訴竊盜之犯罪事實既和前揭
    確定判決之犯罪事實同一，且起訴意旨認此部分與上揭本院
    認定有罪部分係屬數罪，應分論併罰，故依前揭法條所示，
    被告被訴竊盜部分應諭知免訴之判決。
參、適用之法律：
一、刑事訴訟法第273條之1第1項、第299條第1項前段、第302條
    第1款。
二、刑法第216條、第210條、第339條第1項、第2項、第55條、
    第219條、第41條第1項。
三、罰金罰鍰提高標準條例第1條前段、第2條。
本案經檢察官宋重和到庭執行職務。
中　　華　　民　　國　　94　　年　　3 　　月　　8 　　日
                  刑事第六庭    法　官　魏瑞紅
以上正本證明與原本無異。
如不服本判決，應於送達後10日內向本院提出上訴狀。
中　　華　　民　　國　　94　　年　　3 　　月　　9 　　日
                                書記官  陳凰榆
附錄論罪科刑法條：
中華民國刑法第210條
(偽造變造私文書罪)
偽造、變造私文書，足以生損害於公眾或他人者，處5年以下有
期徒刑。
中華民國刑法第216條
(行使偽造變造或登載不實之文書罪)
行使第210條至第215條之文書者，依偽造、變造文書或登載不實
事項或使登載不實事項之規定處斷。盜用印章、印文或署押，足
盜用印章、印文或署押，足以生損害於公眾或他人者，亦同。
中華民國刑法第339條 (普通詐欺罪)
意圖為自己或第三人不法之所有，以詐術使人將本人或第三人之
物交付者，處5年以下有期徒刑、拘役或科或併科1,000元以下罰
金。
以前項方法得財產上不法之利益或使第三人得之者，亦同。
